【裁判字號】    97,簡上,1461
【裁判日期】    980226
【裁判案由】    詐欺
【裁判全文】
臺灣板橋地方法院刑事判決            97年度簡上字第1461號
上  訴  人
即  被  告  甲○○
上列上訴人即被告犯詐欺案件，不服本院中華民國97年11月5 日
97年度簡字第7367號所為之第一審判決（原聲請簡易判決處刑案
號：97年度偵字第15816 號），提起上訴，本院管轄第二審之合
議庭判決如下：
    主  文
上訴駁回。
    事實及理由
一、本案經本院審理結果，認第一審以被告甲○○犯刑法第339
    條第1 項、第30條第1 項之幫助詐欺罪，判處拘役30日，如
    易科罰金，以新臺幣1 千元折算1 日，其認事用法均無違誤
    ，量刑亦堪稱適當，應予維持，並引用第一審判決書記載之
    事實、證據及理由（詳如附件）。
二、本件被告上訴意旨略以：伊沒有將銀行存摺、提款卡交給別
    人，是遺失，遺失地點在樹林，伊因為搬家遺失的，伊之前
    住在樹林，伊發現遺失的時間是直到存摺、提款卡被別人使
    用後，伊被通知，伊才知道存摺遺失。遺失的存摺、提款卡
    是伊自己保管，該帳戶裡面沒有存款，該帳戶沒有別用途，
    只是單純用來存款，伊不知道對方為何知道伊的密碼，伊沒
    有將密碼寫在存摺或提款卡上面，伊是提款卡、存摺均遺失
    云云。
三、經查：被告甲○○雖以前詞置辯，惟依其於警詢時供稱：伊
    未申請系爭帳戶，該帳戶之開戶申請書上資料，係伊本人，
    但伊本人，但申請書內之簽名及印鑑字樣非伊本人所為等語
    （見臺灣板橋地方法院檢察署97年度偵字第15816 號偵查卷
    第5 頁）。復於偵訊時旋改稱：伊曾開設板信商業銀行大觀
    分行帳戶，伊跟伊大哥開的，伊要存錢用的，沒有同時申請
    金融卡，存摺丟了，伊去申請，但是伊沒有拿存摺，伊沒有
    用等語（見前揭偵查卷第38頁至第39頁）。嗣於本院準備程
    序時則供稱：伊沒有將銀行存摺、提款卡交給別人，是遺失
    ，遺失地點在樹林，伊因為搬家遺失的，伊之前住在樹林，
    伊發現遺失的時間是直到存摺、提款卡被別人使用後，伊被
    通知，伊才知道存摺遺失，遺失的存摺、提款卡是伊自己保
    管，該帳戶裡面沒有存款，該帳戶沒有別用途等語（見本院
    98年1 月12日準備程序筆錄）。可見被告上開供述，前後反
    覆不一，相互矛盾，究竟系爭帳戶是否如其所稱係於搬家時
    遺失，已非無疑。況且，若欲使用提款卡領取款項者，須於
    金融機構所設置之自動櫃員機上依指令操作，並輸入正確之
    密碼，方可順利領得款項；且若輸入錯誤之密碼達一定次數
    ，會因此中止提款程序並暫時扣留提款卡；而觀諸現今提款
    機及提款卡密碼之設計，至少有4 位數或6 位數以上密碼（
    每位數由0 至9 ，故有0000至9999或000000至999999等不同
    之組合），是苟非帳戶所有人同意、授權而告知提款卡密碼
    等情況，單純持有他人提款卡之人，欲隨機輸入密碼恰好與
    正確之密碼相符進而領取款項，機率實微乎其微，從而若非
    被告自行告知，他人自難以臆測之方式在短時間內輸入正確
    密碼而使用。是以被告甲○○所辯帳戶存摺、提款卡等係遺
    失一節，尚難採信。綜上，原審認定並無違誤，上訴人之上
    訴為無理由，應駁回其上訴。
據上論斷，應依刑事訴訟法第455 條之1 第1 項、第3 項、第36
8 條、第373 條，判決如主文。
本案經檢察官林俊峰到庭執行職務。
中    華    民    國    98    年    2     月    26    日
                  刑事第十五庭  審判長法  官  李君豪
                                      法  官  何燕蓉
                                      法  官  錢衍蓁
上列正本證明與原本無異。
不得上訴。
                                      書記官  金和國
中    華    民    國    98    年    2     月    26    日
附錄法條
中華民國刑法第339條
意圖為自己或第三人不法之所有，以詐術使人將本人或第三人之
物交付者，處5 年以下有期徒刑、拘役或科或併科1 千元以下罰
金。
以前項方法得財產上不法之利益或使第三人得之者，亦同。
前二項之未遂犯罰之。


司法院資訊處製作；財團法人民間司法改革基金會備份。
